最高法院刑事判決　　　　　　　　　　　　　　　九十一年度台上字第二六五七號
　　上　訴　人　乙○○　男　西.
　　選任辯護人　陳祖德律師
　　上　訴　人　甲○○
右上訴人等因違反毒品危害防制條例案件，不服台灣高等法院中華民國九十一年二月
二十日第二審判決（九十年度上重訴字第五四號，起訴案號：台灣桃園地方法院檢察
署八十九年度偵字第一五０六八號），提起上訴，本院判決如左：
    主  文
上訴駁回。
    理  由
本件原判決認定上訴人乙○○係新加坡國籍外國人，與不詳姓名年籍綽號「阿弟」、
「阿才」、「阿寶」及「彼得」等成年男子，基於運輸管制物品第一級毒品海洛因入
境台灣之犯意，推由乙○○自泰國取道新加坡運輸管制進出口物品第一級毒品海洛因
進口台灣，並約定事成之後，乙○○可獲取新加坡幣八千元之報酬。乙○○遂於民國
八十九年（原判決誤載為同年）九月三十日晚與新加坡國籍人「阿弟」一同由新加坡
搭乘泰國航空公司班機至泰國曼谷機場，由泰國籍人「阿才」帶「阿弟」及乙○○至
ＡＭＡＲＩ飯店後，「阿才」、「阿弟」即告知乙○○稍晚會有人與其聯絡後離開，
由乙○○一人住進ＡＭＡＲＩ飯店九四六號房。當晚十二時許，綽號「阿寶」之男子
即前往飯店與乙○○同住，迨同年十月二日上午八時許，「阿寶」要求乙○○勿吃早
餐，其後綽號「彼得」之男子攜帶第一級毒品海洛因六包至乙○○所住九四六號房內
，要求乙○○脫光衣物，並以保鮮膜、衛生紙、彈性繃帶等，將前開第一級毒品海洛
因六包分別綁縛於乙○○之前腹部、兩側腰部、後腰部及大腿內側等部位，再以束腹
帶一條、束布一條、護膝二條自外縛緊，「彼得」並交代走路務須挺直，嗣「阿寶」
即帶同乙○○至曼谷機場由乙○○一人搭機至新加坡，乙○○於同日下午十四時許抵
達新加坡後，以其所有行動電話與「阿弟」聯絡，告知已順利抵達。當日晚上，乙○
○轉機搭乘新加坡航空公司ＳＱ００六班機至台灣，於同日二十二時許運輸挾帶前開
六包第一級毒品海洛因由台灣桃園中正機場入境通關後，於二十三時許住進桃園市○
○路假日飯店一一一八房，並以上開行動電話通知「阿弟」所下榻之飯店及房號，「
阿弟」告知須等候台灣方面持編號ＤＫ九四０九八八面額一百元港幣信物之人前來，
並將海洛因毒品交付後，收取美金五千元，乙○○乃將辨識信物之號碼記載在其所有
名片一張上。其後，上訴人甲○○與年籍姓名不詳綽號「小陳」之成年男子基於在國
內共同運輸已走私進口之管制物品即第一級毒品海洛因之犯意，由綽號「小陳」指示
甲○○至桃園假日飯店拿取前開乙○○私運進口之第一級毒品海洛因六包，並約定事
後甲○○可獲取新台幣三萬元之報酬，甲○○遂於十月三日清晨六時許駕車搭載不知
情之女友白瑞祺自基隆出發，先至台北市○○○路交流道附近，由綽號「小陳」交付
美金五千元及編號ＤＫ九四０九八八面額一百元之港幣一張為信物，至桃園假日飯店
一一一八房拿取前揭海洛因毒品，運至台北市○○○路交流道下，將該海洛因毒品交
付「小陳」。嗣甲○○於同日清晨六時三十分許駕車抵達桃園市假日飯店樓下，持上
開港幣信物及五千元美金至假日飯店一一一八房，因無人開門旋即下樓，並以白瑞祺
之0000000000號行動電話告知「小陳」上情後，先至便利商店購物，未幾
，甲○○接獲「小陳」電話告知約定者已在一一一八房內，即再進入飯店一一一八房
，經甲○○出示信物即編號ＤＫ九四０九八八之面額一百元港幣交與乙○○辨認無誤
後，乙○○即將前揭第一級毒品海洛因六包交予甲○○，甲○○則將乙○○應獲取之
報酬美金五千元交付乙○○，嗣甲○○向乙○○索取塑膠袋及短褲一條包裝該些海洛
因毒品後，離開該房間，欲運輸該第一級毒品海洛因六包至台北市○○○路交流道處
將毒品海洛因交付「小陳」，惟甫於該飯店樓下，即為事先據報並已埋伏在該處之法
務部調查局桃園縣調查站（下稱桃園縣調查站）人員當場逮捕，並扣得第一級毒品海
洛因六包（合計淨重三千二百九十七‧一公克，純度百分之四五‧０七，純質淨重一
千四百八十六公克，另其包裝重一百四十六‧一九公克）、乙○○所有後交付甲○○
包裝毒品用之塑膠袋一個、短褲一條及「小陳」所有交付甲○○之編號ＤＫ九四０九
八八面額一百元之港幣（信物）一張，旋循線至該飯店一一一八房逮捕乙○○，並扣
得甲○○交與乙○○，屬乙○○與「阿弟」、「阿才」、「阿寶」、「彼得」共同犯
罪所得之美金五千元、「彼得」所有用以綑縛毒品於乙○○身上之保鮮膜（已使用）
一團、衛生紙（已使用）一團、彈性繃帶（已使用）一綑、束腹帶一條、束布一條、
護膝二條、乙○○所有記有辨識信物號碼之名片一張、及乙○○所有供聯絡用之行動
電話一支等物等情。係以上開事實，經訊據乙○○雖坦承於上開時地運輸帶前開管
制物品即第一級毒品海洛因，自泰國經由新加坡轉機入境台灣桃園中正機場進口毒品
等情不諱；另甲○○亦自承受「小陳」之託，至桃園假日飯店一一一八房向乙○○拿
取第一級毒品海洛因，欲送至台北市○○○路交流道附近交付「小陳」，於拿到毒品
甫至飯店大廳即遭查獲等語。然均矢口否認有運輸管制進出口物品第一級毒品海洛因
之犯行，均辯稱：渠等並不知所運輸者係毒品海洛因云云。惟查：一、關於乙○○部
分：(一)乙○○與「阿弟」、「阿才」、「阿寶」及「彼得」等成年男子基於共同犯意
聯絡，由「阿弟」先帶乙○○至泰國，「阿才」於泰國曼谷機場接機，將乙○○與「
阿弟」帶至飯店，後由「阿寶」陪同乙○○住宿等候，迨八十九年十月二日上午，「
彼得」攜帶扣案之海洛因毒品前來飯店，並以保鮮膜、彈性繃帶等物，將該六包毒品
綁縛於乙○○身上，乙○○再運輸該些毒品自泰國經由新加坡轉機輸入我國中正機場
，出機場後乙○○投宿於桃園市假日飯店一一一八房，等候持編號ＤＫ九四０九八八
面額一百元港幣信物之人前來接運等事實，業據乙○○供承在卷，並有毒品海洛因六
包、信物編號ＤＫ九四０九八八面額一百元之港幣一張、甲○○所交付之美金五千元
、用以綁縛毒品之保鮮膜（已使用）一團、衛生紙（已使用）一團、彈性繃帶（已使
用）一綑、束腹帶一條、束布一條、護膝二條、記有辨識信物號碼之名片一張及供聯
絡用之行動電話一支扣案為憑。(二)雖乙○○辯稱：本件扣案物粉末含有白色及咖啡色
，伊不知所運輸者為海洛因毒品，伊認為所運輸者可能為管制藥物，並指稱「阿弟」
告知如被查獲僅須繳納罰金即可了事云云。但查：扣案之六包粉末經送法務部調查局
鑑驗結果，均含第一級毒品海洛因成分，合計淨重三千二百九十七‧一公克，純度百
分之四五．０七，純質淨重一千四百八十六公克，另包裝重為一百四十六‧一九公克
，有法務部調查局八十九年十月十六日所出具之編號000000000號鑑定通知
書在卷（偵查卷第六０頁）可參，足認乙○○確係運輸第一級毒品海洛因無訛。再前
開六包海洛因毒品，經鑑定結果，雖亦含咖啡因成分，惟海洛因之純度高達百分之四
五‧０七，有如前述，且經第一審調取該六包海洛因毒品當庭履勘結果，大體為白色
粉末，僅「每包中間」部位略有咖啡色染漬痕跡等情，亦有照片二幀及履勘筆錄附卷
可稽，而衡情運送走私毒品者，為防止毒品遭緝毒人員或緝毒犬查獲，以咖啡因成分
摻雜其間，使在外觀或嗅覺上失其辯識，乃事理之常，是雖該海洛因毒品非為純白色
粉末，亦不足作為有利於乙○○之認定。況乙○○於第一審九十年二月十四日訊問時
供稱：「據我所知海洛因是白色」等語，另第一審當庭履勘乙○○於桃園調查站訊問
時之偵訊錄影帶，乙○○亦供稱：「如果是白的就知道了」等語（見第一審九十年六
月一日筆錄），而該六包毒品粉末外觀上大部分既仍呈白色粉末狀，並無咖啡色與白
色「混合摻雜」之情形（乙○○供稱該海洛因係摻雜黑色之咖啡色粉，二者混合一起
後，顏色黑白不均勻云云，並不實在），乃乙○○自承親見該六大包白色粉末，卻仍
辯稱「完全無海洛因之認識」云云，顯係空言，不足採信。況泰緬及金三角等地為毒
販輸出海洛因毒品之大宗，為眾所皆知之事實，且運毒者將毒品綁縛於身體用以矇混
通關，亦為國際販毒集團常用之運輸毒品方式，本件乙○○係先入境泰國，在飯店內
應綽號「彼德」者要求脫光衣物後，以保鮮膜、彈性繃帶、衛生紙等物，將前揭第一
級毒品海洛因六大包分別綁縛於其前腹部、兩側腰部、後腰部、大腿內側等部位，再
以束腹帶一條、束布一條、護膝二條自外縛緊，綽號「彼得」並交代走路務須挺直，
冀能躲避各國海關之安全檢查，其後乙○○始自泰國機場搭機經由新加坡轉機至台灣
中正機場等情，為乙○○所自承，衡情以上開方式夾帶，對於所運送之物品係毒品海
洛因，尚難諉為無所認識。再者，本件如係運送管制藥物，應係以「錠」狀或「膠囊
」狀始符常情，當無以上開方式運輸通關之可能，且如乙○○所述遭查獲僅須繳交罰
金，何以「阿弟」、「阿財」、「阿寶」、「彼德」等何須花費鉅資並大費周章，要
求乙○○先至泰國，繞道新加坡再轉機入境台灣，並給付乙○○高達八千元新加坡幣
（約將近新台幣十六萬元）之運輸代價之理？益證其應知悉所運輸者係毒品海洛因。
(三)乙○○雖另辯稱：前開運送之代價為新加坡幣八千元，不過為伊二個月之薪資所得
，伊豈有可能為該運費而甘冒被判死刑之風險而運輸海洛因毒品，且伊自泰國入境新
加坡，依新加坡國法律，走私毒品係唯一死刑之重罪，伊苟知為海洛因，豈會入境新
加坡再轉機至台灣云云。惟查：乙○○自承係因積欠他人賭資，「阿弟」應允伊運輸
前開毒品後給付上述金錢等語，足見其係因積欠賭債需款孔急，始心存僥倖甘冒風險
運輸海洛因毒品。矧乙○○僅運輸數包物品來台，即可獲得高達新加坡幣八千元（約
將近新台幣十六萬元），衡情如非運輸毒品，豈能獲得如此高額報酬？再乙○○既因
貪圖重酬，運輸毒品海洛因，即無顧慮刑罰之風險，況依各國海關實務，「轉機」之
通關檢查，與「入境」之通關檢查相較，前者因未入境，相對上乃較不嚴格，且泰國
係毒販輸出大宗海洛因毒品之地區，一般國家之海關或航警人員檢查自新加坡搭機入
境與自泰國搭機入境之旅客，前者之注意程度相對減低，是以「阿弟」等刻意安排乙
○○輾轉自新加坡「轉機」入境台灣，即係企圖利用前開海關檢查之弱點僥倖通過入
關檢查無疑，乙○○所執前開辯解，尚不足為其有利之認定。(四)乙○○雖又辯稱：伊
於入境我國後至其被查獲為止，至少有七、八小時之時間，並未將原先綁在身上之繃
帶、護膝等物丟棄，於查獲時亦未倉惶逃逸，足認其主觀上認如遭查獲，只會被處罰
了事，並無毒品之認識云云。惟查：乙○○當時既已通過入境海關身體檢查，並順利
住進桃園假日飯店，必然鬆卸心防，是其於住進桃園飯店後，未將繃帶、護膝等用以
綁縛毒品之物丟棄，與其是否知悉所運輸之物為「海洛因」並無必然關係，且乙○○
既遭查獲，對台灣又屬陌生，亦無「倉惶逃逸」之可能。況證人即查獲乙○○之桃園
縣調查站調查員劉伯岳證稱：「（問：到乙○○房間查獲時，乙○○的表情？）我們
表明身分，黃（寶興）愣在那裡，且很緊張」等語，足見乙○○所辯不實，不可採信
。(五)乙○○雖指其遭查獲後，即供出毒品來源，並透過辯護人與新加坡國際刑警聯絡
，再由新加坡、泰國警方與桃園縣調查站取得聯繫，並指認參與本件犯罪集團即在泰
國為乙○○接機者為綽號「阿才」其人云云。但乙○○為桃園縣調查站人員逮捕後，
並未提供足以查獲國際販毒集團之相關情資，且調查人員亦未循線查緝其上手之事實
，有桃園縣調查站九十年三月十三日九十園緝字第九０００五六號、九十年十二月三
日九十園緝字第九００四四六號函附卷可稽。且按毒品危害防制條例第十七條規定，
犯同條例第四條第一項之罪，供出毒品來源，因而破獲者，得減輕其刑，其立法意旨
重在鼓勵具體供出其上游販毒者，俾使追查該毒梟前手及其上游毒品，以杜絕毒品之
蔓延與氾濫，倘僅供出共犯為何人，但尚未進而查獲毒梟前手或其上游毒品者，仍不
得執此邀本條規定之寬減，本院九十年度台上字第一六三九號判決即揭明斯旨（又本
院八十六年台覆字第五四號判例亦同此意旨）。前開桃園縣調查站第九０００五六號
函雖指稱本件確曾應泰國肅毒委員會請求委由乙○○指認相關照片，乙○○指認該照
片上之男子即係在泰國曼谷接待之綽號「阿才」者，惟綽號「阿才」者僅為乙○○之
共犯，並非乙○○之前手或其上游毒品提供者，與毒品危害防制條例第十七條規定得
減輕其刑之構成要件未合，尚不得援引上開規定予以減刑。二、關於甲○○部分：(一)
甲○○於同年十月三日清晨與「小陳」聯絡後，在台北市○○○路交流道附近向「小
陳」取得美金五千元及前述港幣信物，再駕車前往桃園市假日飯店，第一次進入假日
飯店未獲乙○○，經其以女友白瑞祺之行動電話與「小陳」聯絡後，「小陳」透過管
道得知乙○○已在一一一八房內，乃聯絡甲○○，甲○○即再度前往該房將信物交予
乙○○，雙方核對身分無訛後，甲○○即交付乙○○美金五千元，並取得扣案之毒品
海洛因離開該飯店，欲運輸至台北市○○○路交流道下交付「小陳」，嗣在該飯店樓
下，即為事先據報並已埋伏在該處之桃園縣調查站人員當場逮捕，並扣得第一級毒品
海洛因六包（合計淨重三千二百九十七‧一公克，純度百分之四五‧０七，純質淨重
一千四百八十六公克，另其包裝重一百四十六‧一九公克）、乙○○所有其後交付甲
○○包裝毒品用之塑膠袋一個、短褲一條及「小陳」所有交付甲○○之編號ＤＫ九四
０九八八面額一百元之港幣（信物）一張等情，亦據甲○○供承無訛，並有甲○○所
持其女友白瑞祺之手機0000000000號及小陳之行動電話00000000
00號之通聯記錄附卷、及海洛因毒品六包、包裝毒品用之塑膠袋一個、短褲一條及
港幣信物一張等扣案足憑，足認該部分之自白與事實相符。(二)甲○○於八十九年十月
三日上午六時三十分許，係以其女友白瑞祺之行動電話0000000000號與「
小陳」之行動電話0000000000號聯絡等情，為其所自承，且第一審經調閱
該二支行動電話號碼之通聯紀錄，甲○○確於該日六時三十分二十五秒及六時三十九
分四十五秒，二度與電話0000000000號行動電話門號聯絡，另該0000
000000號行動電話門號係易付卡，開始使用日期為八十九年九月二十七日（此
為乙○○自新加坡啟程前數日），且自八十九年九月二十七日起即與甲○○本人所使
用之0000000000號行動電話有密切之通聯關係，其中於八十九年九月二十
八日共計有十次通聯記錄，九月二十九日共計有三次，九月三十日計有四次（分別為
二十一時三十八分十九秒、二十二時四十八分五十七秒、二十三時一分四十一秒、二
十三時四十二分四十二秒，此時約為乙○○自新加坡抵達泰國投宿飯店後時間，見偵
卷第十頁乙○○警訊筆錄）、十月一日一次，十月二日共計四次，分別為十四時三十
分三十五秒、十四時五十七分（此時約係乙○○自泰國抵達新加坡通關後之時間）、
二十三時四十四分三十九秒、二十三時五十五分三十八秒（此時約為乙○○順利投宿
於桃園假日飯店時間），有前揭電話之通聯記錄附卷可憑，徵諸乙○○供承伊至新加
坡通過海關後有打電話予阿弟告知此情，晚上十一點多住進桃園假日飯店亦打電話告
知阿弟等情屬實（見偵卷第二二頁背面、第二三頁），足見乙○○自新加坡啟程後每
達一站，甲○○均有接獲聯絡情事，乃竟辯稱不知運輸毒品海洛因情事，洵難遽採。
(三)甲○○雖辯稱：伊不知所運輸者係第一級毒品海洛因云云，惟其於檢察官偵訊時已
供承：「（知不知道拿的東西是毒品？）拿到時知道」等語（見偵卷第十九頁背面）
。其於第一審雖改稱：「抓到時才知道是毒品」云云，然第一審當庭播放該偵訊錄音
帶，甲○○於檢察官訊問其知不知道拿的東西是毒品時，供稱：「拿到手時才知道，
他（指小陳）叫我拿時並沒有講」，足證偵訊筆錄之記載與錄音內容並無不符，是其
事後翻異其詞，無非空言，不可採信。況扣案之六包毒品自外觀並不難辨認係海洛因
，已如上述，且甲○○進入桃園假日飯店一一一八房後，係交付信物編號ＤＫ九四０
九八八之面額一百元之港幣供乙○○查對，經雙方辨認身分無誤，並由甲○○交付美
金五千元予乙○○，乙○○始交付該六包海洛因毒品等情，亦為上訴人等所一致供承
，依彼等二人交易時之謹慎縝密程度，佐以乙○○交付前揭六包海洛因予甲○○時，
甲○○觀看後曾向乙○○索取塑膠袋及短褲將毒品包住後始行離去等情（見偵卷第二
十三頁背面、第一審九十年三月十四日乙○○訊問筆錄及該短褲一條、塑膠袋一個扣
案），益證甲○○明知所收受者係為海洛因毒品，所辯不知係海洛因云云，要屬避就
之詞，不足採信。(四)甲○○雖另辯稱：伊曾因吸食安非他命遭裁定戒治，對於毒品之
價格自當了解，是伊僅帶五千元美金，如何能購得淨重高達三二九七公克之海洛因毒
品云云。然按毒品交易之對價是否合理，繫乎買賣雙方心意取向之決定，況海洛因毒
品之價格在泰國與我國亦非必相同，再者，甲○○交付美金五千元與乙○○，乃乙○
○運輸毒品入關之代價，已為乙○○所自承，並非本件購買海洛因毒品之價款，甲○
○辯稱伊僅交付美金五千元予乙○○，足徵認其無毒品海洛因之認識，亦不足採。(五)
甲○○雖又辯稱：伊係基於「幫助」小陳之意思而運送前開物品云云。惟按刑法上之
幫助犯，係指以幫助之意思，對於正犯資以助力，而未參與實施犯罪之行為者而言，
如就構成犯罪事實之一部，已參與實施即屬共同正犯，本院四十九年台上字第七七號
判例著有明文。本件甲○○至假日飯店一一一八房與乙○○核對信物後，交付乙○○
五千元美金，並收受扣案之六包海洛因毒品，欲再運輸至台北市○○○路交流道下交
付「小陳」，嗣甫運至假日飯店樓下即遭查獲，已然參與運輸第一級毒品海洛因之「
構成要件行為」，揆諸前開判例意旨，自應認係「共同正犯」，被告辯稱僅係成立幫
助犯云云，亦有誤會。(六)甲○○至台北市○○○路交流道附近向綽號「小陳」者收受
美金五千元及港幣信物後，再駕車前往桃園市假日飯店收受毒品海洛因後，復欲將該
海洛因毒品運送往台北市○○○路交流道附近交予「小陳」，該路程顯非「短途」，
且衡其情節亦該當於「運輸」海洛因之行為，非僅為零星夾帶或短途持送之「持有」
行為，甲○○引用司法院第三五四一號：「零星夾帶或短途持送得斟酌實際情形，依
持有煙毒論科」之解釋，謂其係短途持送，要僅成立持有行為云云，顯無足取。(七)甲
○○於桃園飯店一一一八房向乙○○收受毒品海洛因，欲將該海洛因毒品運送往台北
市○○○路交流道附近交予「小陳」，嗣甫運至於飯店樓下即遭逮捕等情，為甲○○
所自承，並經證人即桃園縣調查站人員劉伯岳證述無異（見第一審九十年三月十四日
訊問筆錄），是甲○○顯已著手開始其運輸行為，縱其尚未將毒品運抵目的地交付「
小陳」，惟「運輸」行為並非以運抵目的地為完成犯罪之要件，一有著手於「運輸」
行為之實施，即屬既遂，應依「運輸」論處，本院七十七年台上字第五七二一號判例
著有明文，甲○○認僅應論以運輸「未遂」云云，亦有誤會。(八)本件桃園縣調查站人
員因接獲線報，自乙○○入境中正機場即開始跟監，嗣於乙○○住進假日飯店，復在
其對面房間監控，迨甲○○前來收受毒品完成，運輸毒品欲離開飯店時，始先後將其
二人逮捕等情，業經證人即調查人員劉伯岳、謝發瑞證述綦詳（見第一審九十年三月
十四日、五月十六日訊問筆錄），足見桃園縣調查站人員一開始即獲悉乙○○運輸毒
品來台，顯非經甲○○供述而查獲該項毒品之來源，與毒品危害防制條例第十七條得
減輕其刑之構成要件亦有未合，自屬無從據以減刑。(九)本件雖無法證明甲○○與乙○
○前開「阿弟」、「阿才」、「阿寶」及「彼得」等男子有私運海洛因進口之行為，
但甲○○與綽號「小陳」者在國內運送（運輸）走私進口之管制物品海洛因，仍應成
立運輸第一級毒品罪及運送走私物品罪。因認上訴人等所辯均無非空言，不足採信，
彼等事證明確，犯行均堪認定，為其所依憑之證據及理由，並指駁其辯解。按海洛因
依行政院依懲治走私條例第二條第四項所公告之「管制物品項目及其數額」甲項第四
款規定，係管制進出口物品，本件乙○○自泰國私運管制毒品海洛因進口，核其所為
，係犯懲治走私條例第二條第一項之私運管制物品進口罪及毒品危害防制條例第四條
第一項之運輸第一級毒品罪。又甲○○與綽號「小陳」者在國內運送（運輸）走私進
口之管制物品海洛因，係犯毒品危害防制條例第四條第一項之運輸第一級毒品罪及懲
治走私條例第三條第一項之運送走私物品罪。彼等持有海洛因毒品之低度行為，分為
運輸毒品之高度行為所吸收，不另論罪。乙○○與綽號「阿弟」、「阿才」、「阿寶
」、「彼得」等姓名年籍不詳之成年男子，甲○○與綽號「小陳」之成年男子間，互
有犯意之聯絡及行為之分擔，均應論以共同正犯。乙○○、甲○○係以一行為分別觸
犯上開二罪名，均為想像競合犯，各應依法從一重之運輸第一級毒品罪處斷。因認第
一審判決依懲治走私條例第二條第一項、第三條第一項、第十一條，毒品危害防制條
例第四條第一項、第十八條第一項前段、第十九條第一項，刑法第十一條前段、第二
十八條、第五十五條、第三十七條第一項、第九十五條之規定，並審酌上訴人等運輸
之海洛因毒品淨重高達三千二百九十七‧一公克（純質淨重高達一千四百八十六公克
），戕害國民身心健康至鉅，以及上訴人等犯罪之動機、目的、手段、犯後態度等一
切情狀，分別量處無期徒刑，併均依刑法第三十七條第一項之規定，宣告褫奪公權終
身，暨以乙○○係新加坡國籍之外國人，受有上開有期徒刑以上刑之宣告，應於刑之
執行完畢或赦免後驅逐出境。扣案之毒品海洛因六包（合計淨重三千二百九十七‧一
公克）係運輸之毒品，應依毒品危害防制條例第十八條第一項前段規定，宣告沒收併
銷燬之。另綽號「彼得」所有該六包毒品之外包裝袋（重一百四十六‧一九公克）具
有防止毒品漏逸之功能，並有助於攜帶運輸，為供運輸毒品所用之物，扣案在甲○○
身上查得共犯「小陳」所有之信物港幣一百元一張（號碼ＤＫ九四０九八八）、乙○
○所有嗣交付甲○○包裝毒品用之塑膠袋一個、短褲一條、共犯「彼得」所有用於綁
縛毒品於乙○○身上俾夾帶毒品之保鮮膜（已使用）一團、衛生紙（已使用）一團、
彈性繃帶（已使用）一綑、束腹帶一條、束布一條、護膝二條、乙○○所有記載辨識
信物號碼之名片一張、乙○○所有用於聯絡運輸毒品之行動電話一支，分係供上訴人
等犯本案運輸海洛因毒品所用之物，且係乙○○或共犯所有，業經乙○○供承在卷；
扣案之美金五千元係乙○○與「阿弟」、「阿寶」、「阿才」、「彼得」等共犯運輸
毒品罪所得財物，均應依毒品危害防制條例第十九條第一項之規定沒收。至乙○○與
共同正犯「阿弟」所約定運輸毒品事成後可獲得之新加坡幣八千元報酬，及甲○○與
「小陳」所約定運輸毒品事成後可獲得之新臺幣三萬元報酬，因均尚未交付予乙○○
、甲○○，非犯罪所得之物，乃不為沒收之宣告，為無不合，予以維持，駁回上訴人
等在第二審之上訴，經核於法並無不合。上訴人等之上訴意旨仍執陳詞爭辯，就原判
決已審酌為其認事採證職權之適法行使，任意指摘為違背法令，非有理由，應予駁回
。
據上論結，應依刑事訴訟法第三百九十六條第一項，判決如主文。
中      華      民      國    九十一    年      五      月      九      日
                              最高法院刑事第八庭
                                  審判長法官  莊  登  照
                                        法官  洪  明  輝
                                        法官  黃  一  鑫
                                        法官  魏  新  和
                                        法官  林  秀  夫
      右正本證明與原本無異
                                              書  記  官
中      華      民      國    九十一    年      五      月     十六     日
